【裁判字號】    99,訴,1650
【裁判日期】    990729
【裁判案由】    搶奪等
【裁判全文】
臺灣臺中地方法院刑事判決              99年度訴字第1650號
公  訴  人  臺灣臺中地方法院檢察署檢察官
被      告  丁○○
上列被告因搶奪等案件，經檢察官提起公訴（99年度偵字第5242
、5680、6719、8403、8609、9645、11612、11858號），被告在
本院準備程序進行中就被訴事實為有罪之陳述，受命法官於告知
簡式審判程序之旨，並聽取當事人之意見後，本院合議庭裁定由
受命法官獨任依簡式審判程序，判決如下：
     主  文
丁○○犯如附表一所示之罪，各處如附表一所示之刑，應執行有
期徒刑年，並應於刑之執行前，令入勞動場所強制工作年；
又犯如附表二所示之罪，各處如附表二所示之刑，應執行有期徒
刑陸年，並應於刑之執行前，令入勞動場所強制工作年。應執
行有期徒刑柒年，並應於刑之執行前令入勞動場所強制工作年
。
     事  實
一、丁○○因沾染施用毒品惡習，為籌措金錢購買毒品，竟意圖
    為自己不法所有之犯意，分別徒手或持其所有之鑰匙或非其
    所有客觀上足為兇器使用之鐵製扳手2支，於附表一所示之
    時間、地點，竊取附表一所示乙○○等人之機車、車牌及財
    物。嗣再將竊取得來之機車車牌丟掉，改懸掛其他行竊得來
    之車牌，並騎乘該竊來之機車於附表二所示之時間、地點，
    下手行搶附表二所示之丑○○等人，並搶得如附表二所示之
    財物。嗣於民國99年2月27日23時10分許，在臺中縣龍井鄉
    ○○路2巷口為警當場查獲，並當場扣得懸掛附表一編號13
    所示庚○○所失竊車牌號碼265-BFR號車牌、附表一編號2所
    示Ｗ○○所失竊之銀色機車(車牌號碼為XH3-302號，未尋獲
    ）1部，並在該部銀色機車之置物箱內扣得附表一編號11所
    示亥○○所失竊之車牌號碼570-BCK號之車牌1面。丁○○於
    其犯罪未發覺前，帶同警方前往臺中縣龍井鄉○○街253巷6
    弄旁之排水溝，起出其所行竊附表一編號12所示天○○所有
    之車牌號碼BG5-060號之車牌1面；帶同警方前往其位在臺中
    縣梧棲鎮○○路477號203室之租屋處，起出如附表一編號14
    所示、如附表二編號1至23、25至34、38、39所示其所竊或
    行搶所得之財物，自首並接受裁判，並經警循線查知其他犯
    行。
二、案經臺中縣警察局烏日分局、臺中縣警察局清水分局、臺中
    縣警察局大甲分行、臺中市警察局第六分局、彰化縣警察局
    彰化分局、彰化縣警察局和美分局分別報告臺灣臺中地方法
    院檢察署檢察官偵查起訴。
     理  由
壹、程序方面：
一、按除被告所犯為死刑、無期徒刑、最輕本刑為3年以上有期
    徒刑之罪或高等法院管轄第一審案件者外，於法院行準備程
    序進行中，被告先就被訴事實為有罪之陳述時，審判長得告
    知被告簡式審判程序之旨，並聽取當事人、代理人、辯護人
    及輔佐人之意見後，裁定進行簡式審判程序；且受命法官行
    準備程序，與法院或審判長有同一之權限；又簡式審判程序
    之證據調查，不受刑事訴訟法第159條第1項、第161條之2、
    第161條之3、第163條之1及第164條至第170條規定之限制，
    刑事訴訟法第273條之1第1項、第279條第2項前段、第273條
    之2分別定有明文。
二、查本件被告丁○○所犯為死刑、無期徒刑、最輕本刑為3年
    以上有期徒刑以外之罪，且非高等法院管轄第一審之案件，
    經本院合議庭裁定由受命法官行準備程序時，被告就被訴事
    實為有罪之陳述後，復經本院合議庭裁定由受命法官獨任行
    簡式審判程序，是其證據之調查，自不受刑事訴訟法第159
    條第1項、第161條之2、第161條之3、第163條之1及第164條
    至第170條規定之限制，合先敘明。
貳、實體方面：
一、證據能力部分：
  (一)按被告以外之人於審判外之言詞或書面陳述，除法律有規定
    者外，不得作為證據；被告以外之人於審判中有下列情形之
    一，其於檢察事務官、司法警察官或司法警察調查中所為之
    陳述，經證明具有可信之特別情況，且為證明犯罪事實之存
    否所必要者，得為證據：一、死亡者。二、身心障礙致記憶
    喪失或無法陳述者。三、滯留國外或所在不明而無法傳喚或
    傳喚不到者。四、到庭後無正當理由拒絕陳述者；該言詞或
    書面陳述，雖不符刑事訴訟法第159條之1至第159條之4之規
    定，而經當事人於審判程序同意作為證據，法院審酌該言詞
    陳述或書面陳述作成時之情況，認為適當者，亦得為證據；
    當事人、代理人或辯護人於法院調查證據時，知有第159條
    第1項不得為證據之情形，而未於言詞辯論終結前聲明異議
    者，視為有前項之同意，刑事訴訟法第159條第1項、第159
    條之3、第159條之5分別定有明文。核其立法理由在於傳聞
    證據未經當事人之反對詰問予以核實，乃排斥其證據能力。
    惟當事人如放棄對原供述人之反對詰問權，於審判程序表示
    同意該等傳聞證據可作為證據，此時，法院除認該傳聞證據
    欠缺適當性外，自可承認其證據能力。又當事人、代理人或
    辯護人於調查證據時，知有刑事訴訟法第159條第1項不得為
    證據之情形，卻表示「對於證據調查無異議」、「沒有意見
    」等意思，而未於言詞辯論終結前聲明異議者，應視為已有
    將該等傳聞證據採為證據之同意（參見最高法院94年度臺上
    字第2976號判決意旨）。
  (二)本件檢察官、被告於審判期日，對本案之全部證據之證據能
    力均不爭執，復於審判期日就本院提示之證據於言詞辯論終
    結前，均未就所調查之證據主張有刑事訴訟法第159條不得
    為證據之情形，且均表示無意見，本院審酌該等證據作成時
    ，亦無不適當之處，是參考上開最高法院判決要旨，應視為
    已有將該等傳聞之證據採為證據之同意，本案經調查之證據
    均有證據能力。
二、認定犯罪事實所根據的證據及理由：
  (一)被告丁○○於本院審理中坦白承認確有於如附表一、二所示
    之時間，以如附表一、二所示之方式，竊取及行搶被害人財
    物之事實，並有如附表一、二所示被害人乙○○等人於警詢
    及偵查中指訴綦詳，堪信被告上開自白應與事實相符。
  (二)並有失車-唯讀案件基本資料、車籍查詢-基本資料詳細畫面
    、臺中縣警察局車輛協尋電腦輸入單、贓物認領保管單、監
    視器翻拍照片、神通國際通訊商品保固卡、顯示手機序號包
    裝盒照片、手機序號證明文件、臺中縣警察局清水分局安寧
    派出所受理刑事案件報案三聯單、臺中縣警察局清水分局明
    秀派出所受理刑事案件報案三聯單、查扣贓證物照片等附卷
    可稽及被告所有供犯罪所用之鐵製扳手2支扣案可佐。
  (三)本件事證明確，被告犯行洵堪認定。
三、論罪科刑的理由：
  (一)查被告所持以犯如附表一編號1、3至13、15至18所示之扳手
    2支，均為金屬材質，質地堅硬，且有尖端，客觀上足為兇
    器使用。核被告如附表一、二所示之犯行，各犯如附表一、
    二所示之罪。
  (二)又按刑法第62條所規定之自首，以對於未發覺之罪，向有偵
    查權之機關或公務員自承犯罪，進而接受裁判為要件。又刑
    法第62條所謂發覺，固非以有偵查犯罪權之機關或人員確知
    其人犯罪無誤為必要，而於對其發生嫌疑時，即得謂為已發
    覺；但此項對犯人之嫌疑，仍須有確切之根據得為合理之可
    疑者，始足當之，若單純主觀上之懷疑，要不得謂已發生嫌
    疑（最高法院72年臺上字第641號判例意旨參照）。此外，
    刑法第62條所謂自首，祇以犯人在犯罪未發覺之前，向該管
    公務員申告犯罪事實，而受裁判為已足，並不以使用自首字
    樣為必要(最高法院88年度臺上字第877號判決意旨參照)。
    本件「查獲嫌疑人丁○○時，除當場查獲嫌疑人丁○○身上
    持有遭搶奪（竊盜）被害人贓證物外，已知情丁○○涉部分
    搶奪案，另部分查獲之搶奪案係本分局偵查期間由嫌疑人丁○○主動帶同本分局偵查隊員前往租屋處（即臺中縣梧棲鎮
    ○○路477號2樓）起出大批所涉搶奪（竊盜）贓證物，起出
    之贓證物之被害人已向警察機關報案，本分局旋即依法偵辦
    」，此有臺中縣警察局烏日分局偵查隊小隊長李偉龍出具之
    偵查報告附卷可憑，是被告為警查獲時，當場扣得附表一編
    號2所示被害人Ｗ○○所失竊之銀色機車(車牌號碼為XH3-30
    2號，未尋獲）1部、懸掛附表一編號13所示被害人庚○○所
    失竊車牌號碼265-BFR號車牌、並在該部銀色機車之置物箱
    內扣得附表一編號11所示被害人亥○○所失竊之車牌號碼57
    0-BCK號之車牌1面；又被告竊取如附表一編號15至17所示被
    害人卯○○、Ｂ○○、酉○○所有車輛之車牌部分，業據檢
    察官偵查發覺後，始經被告自白，此有檢察官指揮書1份、
    上開被害人車牌失車唯讀基本資料、車籍查詢-基本資料詳
    細畫面各3份附卷（附於臺中縣警察局烏日分局中縣烏警偵
    字第0990002116號刑案偵查卷宗第11至18頁）可稽；如附表
    一編號1、3至10、15至18所示之犯行，均係於被告起出贓物
    後，由該些贓物被害人指訴機車車號反查得知被告涉有該些
    犯行始詢問被告，經被告自白、被告為警查獲時，當場扣得
    如附表二編號24所示被害人Ｎ○○被搶的大潤發提貨券、如
    附表二編號35至37所示被害人Ｒ○○、寅○○○、申○○被
    搶之財物；被告搶奪如附表二編號40、41所示被害人ｆ○○
    、ｃ○○部分，業據警員於查獲被告後懷疑係被告所為而提
    出監視畫面，始經被告自白，此有監視器錄影畫面翻拍照片
    12幀附卷（附於臺中縣警察局清水分局中縣清警偵字第
    0990001919號刑案偵查卷宗第12、13、15、16、18、19頁）
    可憑；是就上開部分，尚難認被告符合自首之要件，是除上
    開部分外，並無證據足認被告主動帶警員前往查贓或詢問被
    告前，警員有查知或有證據而有合理懷疑被告涉有該些犯行
    ，自應認被告該部分犯行符合自首之要件。是被告如附表一
    編號12、1 4所示、如附表二編號如附表二編號1至23、25至
    34、38、39所示犯行，均為犯罪未經發覺前，自首並接受裁
    判，應依刑法第62條前段規定減輕其刑。
  (三)被告所犯如附表一、二所示之各罪，犯意各別，行為互殊，
    應分論併罰之。
  (四)檢察官雖具體請求判處被告有期徒刑20年之刑度，然檢察官
    未能考量被告部分犯行符合自首之要件，且本院審酌被告犯
    罪之動機、目的，為了購買毒品而竊盜、行搶，不思以正當
    途徑獲取金錢，殊不足採，飛車搶奪造成部分被害人受有傷
    害，手段並非平和，所為竊盜、搶奪犯行眾多，嚴重影響社
    會治安，惟年僅23歲，前未曾受刑之宣判，素行尚佳，犯罪
    後尚能坦承犯行，犯罪後態度良好，尚知悔改等一切情狀，
    認檢察官之求刑尚嫌過重，爰分別量處如主文所示之刑，並
    定其應執行之刑。
  (五)按有犯罪之習慣者，於刑之執行前，令入勞動場所，強制工
    作，刑法第90條第1項定有明文。又按保安處分係針對受處
    分人將來之危險性所為之處置，以達教化、治療之目的，為
    刑罰之補充制度。我國現行刑法採刑罰與保安處分雙軌制，
    係在維持行為責任之刑罰原則下，為協助行為人再社會化之
    功能，以及改善行為人潛在之危險性格，期能達成根治犯罪
    原因、預防犯罪之特別目的。是保安處分中之強制工作，旨
    在對嚴重職業性犯罪及欠缺正確工作觀念或無正常工作因而
    犯罪者，強制其從事勞動，學習一技之長及正確之謀生觀念
    ，使其日後重返社會，能適應社會生活。（修正前）刑法第
    90條第1項規定：有犯罪之習慣或以犯罪為常業或因遊蕩或
    懶惰成習而犯罪者，得於刑之執行完畢或赦免後，令入勞動
    場所，強制工作。即係本於保安處分應受比例原則之規範，
    使保安處分之宣告，與行為人所為行為之嚴重性、行為人所
    表現之危險性及對於行為人未來行為之期待性相當之意旨而
    制定，而由法院視行為人之危險性格，決定應否令入勞動處
    所強制工作，以達預防之目的。又所謂「有犯罪之習慣」係
    指對於犯罪以為日常之惰性行為，乃一種犯罪之習性，至所
    犯之罪名為何，是否同一，則非所問（最高法院94年台上第
    6519號、第6611號判決意旨參照）。被告年值青壯，非無謀
    生能力之人，竟於附表二所示之3月餘期間犯下本案之41件
    搶奪案件，是從其犯罪時間、次數觀之，足見其有圖不勞而
    獲之惡習且欠缺正確工作觀念，被告顯有犯罪之習慣，且其
    多次搶奪犯行，嚴重影響社會治安，若僅賴徒刑之執行，顯
    難收警惕及教化之效，檢察官亦聲請本院就被告為強制工作
    之諭知，是為協助被告再社會化，訓練其謀生能力並培養勤
    勞工作之人生觀，俾矯正其偏差之人格及惡行，而有令入勞
    動場所強制工作之必要，爰併依刑法第90條第1項、第2項之
    規定，就其所犯搶奪罪之宣告刑，均諭知於刑之執行前，令
    入勞動場所，強制工作，其期間均為3年。次按18歲以上之
    竊盜犯、贓物犯，有犯罪之習慣者，得於刑之執行前，令入
    勞動場所強制工作3年，竊盜犯贓物犯保安處分條例第3條第
    1項、第5條第1項固定有明文。本案被告年輕力壯，竟不思
    以正當途徑獲取金錢，於短短數月間，為附表一所示之18次
    竊盜犯行，已非僅供日常所需而已，顯有犯罪之習慣，又被
    告所犯如附表一所示竊盜罪之宣告刑合計為有期徒刑3年，
    合於竊盜犯贓物犯保安處分條例第2條第4項之規定，故就本
    件被告所犯竊盜罪部分，均應優先適用依竊盜犯贓物犯保安
    處分條例之規定，爰依竊盜犯贓物犯保安處分條例第3條第1
    項、第4條、第5條第1項前段之規定，諭知於刑之執行前，
    令被告入勞動場所強制工作3年。另按保安處分於裁判時並
    宣告之，刑法第96條前段定有明文；又宣告多數強制工作，
    期間相同者執行其一，期間不同者，僅就其中最長期間者執
    行之，有不定期者，僅就不定期者執行之，保安處分執行法
    第4條之1第1項第4款、第1款亦有規定。從而被告所犯數罪
    如分別有諭知強制工作必要者，自應分別於各該罪刑後宣告
    之，再依上開規定，諭知應執行之強制工作期間，始為適法
    。有最高法院98年度台上字第4774號、98年度台上字第6020
    號判決意旨可資參照。則本院自應於所定之應執行刑後，併
    就所宣告之多數強制工作，依保安處分執行法第4條之1第1
    項第4款、第1款之規定，諭知被告應於刑之執行前，令入勞
    動場所強制工作3年，併此敘明。
  (六)扣案之扳手2支、鑰匙1支，雖係供犯罪所用之物，然被告於
    本院審理中供稱扣案之扳手2支是竊來的機車裡面放的，而
    竊取機車用的鑰匙插在機車上，伊為警查獲後，機車就讓被
    害人領回去等語，是扣案之扳手2支既非被告所有，鑰匙1支
    亦未扣案，為免執行之困難，爰均不為沒收之諭知，附此敘
    明。
四、適用法律依據：
  (一)刑事訴訟法第273條之1第1項、第299條第1項前段。
  (二)刑法第320條第1項、第321條第1項第3款、第325條第1項、
    第62條前段、第51條第5款、第90條第1項、第2項。
  (三)竊盜犯贓物犯保安處分條例第3條第1項、第4條、第5條第1
    項前段。
  (四)保安處分執行法第4條之1第1項第1款、第4款。
  (五)刑法施行法第1條之1。
本案經檢察官壬○○到庭執行職務。
中    華    民    國    99    年    7    月    29    日
                 刑事第十七庭  法  官  洪挺梧
以上正本證明與原本無異。
如不服本判決應於收受送達後10日內向本院提出上訴書狀，並應
敘述具體理由；其未敘述上訴理由者，應於上訴期間屆滿後20日
內向本院補提理由書（均須按他造當事人之人數附繕本）「切勿
逕送上級法院」。
                               書記官  劉雅玲
中    華    民    國    99    年    7    月    29    日
 附表一:
 ┌──┬───────┬───┬───────┬─────────┐
 │編號│犯罪時間及地點│被害人│犯罪行為      │所犯罪名及宣告刑  │
 │    │              │      │              │                  │
 ├──┼───────┼───┼───────┼─────────┤
 │ 1  │98年12月18日20│乙○○│丁○○以扣案之│丁○○犯攜帶兇器竊│
 │    │時30分許，在彰│      │客觀上足供兇器│盜罪，處有期徒刑陸│
 │    │化縣彰化市三民│      │使用之扳手竊取│月。              │
 │    │路237巷29之6號│      │車牌號碼7GS-55│                  │
 │    │前。          │      │0號車牌1面。  │                  │
 ├──┼───────┼───┼───────┼─────────┤
 │ 2  │98年12月30日3 │Ｗ○○│丁○○以自備之│丁○○犯竊盜罪，處│
 │    │時許，在臺中縣│      │鑰匙竊取，車牌│有期徒刑月。    │
 │    │豐原市○○路  │      │號碼XH3-302號 │                  │
 │    │526-9號前。   │      │機車1部。     │                  │
 ├──┼───────┼───┼───────┼─────────┤
 │ 3  │98年12月31日8 │Ｔ○○│丁○○以扣案之│丁○○犯攜帶兇器竊│
 │    │時許，在臺中縣│      │客觀上足供兇器│盜罪，處有期徒刑陸│
 │    │豐原市○○○道│      │使用之扳手竊取│月。              │
 │    │2段375號前。  │      │車牌號碼K5R-37│                  │
 │    │              │      │8號車牌1面。  │                  │
 ├──┼───────┼───┼───────┼─────────┤
 │ 4  │99年1月1日凌晨│ｈ○○│丁○○以扣案之│丁○○犯攜帶兇器竊│
 │    │0時30分許，在 │      │客觀上足供兇器│盜罪，處有期徒刑陸│
 │    │彰化縣彰化市泰│      │使用之扳手竊取│月。              │
 │    │和中街243號。 │      │車牌號碼P85-78│                  │
 │    │              │      │6號車牌1面。  │                  │
 ├──┼───────┼───┼───────┼─────────┤
 │ 5  │99年1月4日或5 │未○○│丁○○以扣案之│丁○○犯攜帶兇器竊│
 │    │日某時，在臺中│      │客觀上足供兇器│盜罪，處有期徒刑陸│
 │    │縣大肚鄉○○路│      │使用之扳手竊取│月。              │
 │    │1段88號前。   │      │車牌號碼225-CR│                  │
 │    │              │      │K號車牌1面。  │                  │
 ├──┼───────┼───┼───────┼─────────┤
 │ 6  │99年1月12日10 │子○○│丁○○以扣案之│丁○○犯攜帶兇器竊│
 │    │時許，在臺中市│      │客觀上足供兇器│盜罪，處有期徒刑陸│
 │    │南區○○街246 │      │使用之扳手竊取│月。              │
 │    │號前。        │      │車牌號碼176-BW│                  │
 │    │              │      │T號車牌1面。  │                  │
 ├──┼───────┼───┼───────┼─────────┤
 │ 7  │99年1月16日15 │辰○○│丁○○以扣案之│丁○○犯攜帶兇器竊│
 │    │時許，在臺中縣│      │客觀上足供兇器│盜罪，處有期徒刑陸│
 │    │大雅鄉○○路2 │      │使用之扳手竊取│月。              │
 │    │段266號前。   │      │車牌號碼813-GS│                  │
 │    │              │      │B號車牌1面。  │                  │
 ├──┼───────┼───┼───────┼─────────┤
 │ 8  │99年1月17日7時│ｂ○○│丁○○以扣案之│丁○○犯攜帶兇器竊│
 │    │許，在臺中市西│      │客觀上足供兇器│盜罪，處有期徒刑陸│
 │    │屯區○○街16號│      │使用之扳手竊取│月。              │
 │    │前。          │      │車牌號碼K97-46│                  │
 │    │              │      │7號車牌1面。  │                  │
 ├──┼───────┼───┼───────┼─────────┤
 │ 9  │99年1月19日或 │己○○│丁○○以扣案之│丁○○犯攜帶兇器竊│
 │    │20日某時，在臺│      │客觀上足供兇器│盜罪，處有期徒刑陸│
 │    │中縣大里市新南│      │使用之扳手竊取│月。              │
 │    │路140號對面巷 │      │車牌號碼515-DS│                  │
 │    │口前。        │      │S號車牌1面。  │                  │
 ├──┼───────┼───┼───────┼─────────┤
 │ 10 │99年2月2日4時 │癸○○│丁○○以扣案之│丁○○犯攜帶兇器竊│
 │    │18分許前某時，│      │客觀上足供兇器│盜罪，處有期徒刑陸│
 │    │在臺中縣龍井鄉│      │使用之扳手竊取│月。              │
 │    │文昌路旁。    │      │車牌號碼5GS-15│                  │
 │    │              │      │3號車牌1面。  │                  │
 ├──┼───────┼───┼───────┼─────────┤
 │ 11 │99年2月26日10 │亥○○│丁○○以扣案之│丁○○犯攜帶兇器竊│
 │    │時許，在臺中縣│      │客觀上足供兇器│盜罪，處有期徒刑陸│
 │    │大甲鎮○○○路│      │使用之扳手竊取│月。              │
 │    │329號前。     │      │車牌號碼570-BC│                  │
 │    │              │      │K號車牌1面。  │                  │
 ├──┼───────┼───┼───────┼─────────┤
 │ 12 │99年2月26日20 │天○○│丁○○以扣案之│丁○○犯攜帶兇器竊│
 │    │時許，在臺中縣│      │客觀上足供兇器│盜罪，處有期徒刑│
 │    │大甲鎮○○○路│      │使用之扳手竊取│月。              │
 │    │47號前。      │      │車牌號碼BG5-06│                  │
 │    │              │      │0號車牌1面。  │                  │
 ├──┼───────┼───┼───────┼─────────┤
 │ 13 │99年2月27日21 │庚○○│丁○○以扣案之│丁○○犯攜帶兇器竊│
 │    │時許，在臺中縣│      │客觀上足供兇器│盜罪，處有期徒刑陸│
 │    │龍井鄉○○街  │      │使用之扳手竊取│月。              │
 │    │253巷2弄路邊。│      │車牌號碼265-BF│                  │
 │    │              │      │R號車牌1面。  │                  │
 ├──┼───────┼───┼───────┼─────────┤
 │ 14 │99年2月7日13  │ｄ○○│丁○○徒手打開│丁○○犯竊盜罪，處│
 │    │時30分許，在臺│      │被害人機車之置│有期徒刑貳月。    │
 │    │中縣清水鎮清水│      │物箱，竊取土黃│                  │
 │    │街市場。      │      │色手提包1個， │                  │
 │    │              │      │內有鑰匙3支、S│                  │
 │    │              │      │ONY廠牌型號W39│                  │
 │    │              │      │5手機1支。    │                  │
 ├──┼───────┼───┼───────┼─────────┤
 │ 15 │99年1月29日18 │卯○○│丁○○以扣案之│丁○○犯攜帶兇器竊│
 │    │時30分許發現失│      │客觀上足供兇器│盜罪，處有期徒刑陸│
 │    │竊，在臺中縣大│      │使用之扳手竊取│月。              │
 │    │肚鄉○○路○段 │      │車牌號碼759-EL│                  │
 │    │288號前。     │      │K號車牌1面。  │                  │
 ├──┼───────┼───┼───────┼─────────┤
 │ 16 │99年2月5日17  │Ｂ○○│丁○○以扣案之│丁○○犯攜帶兇器竊│
 │    │時許發現失竊，│      │客觀上足供兇器│盜罪，處有期徒刑陸│
 │    │於臺中縣大甲鎮│      │使用之扳手竊取│月。              │
 │    │新政路2-1號。 │      │車牌號碼563-DQ│                  │
 │    │              │      │L號車牌1面。  │                  │
 ├──┼───────┼───┼───────┼─────────┤
 │ 17 │99年2月26日3時│酉○○│丁○○以扣案之│丁○○犯攜帶兇器竊│
 │    │許，在臺中縣大│      │客觀上足供兇器│盜罪，處有期徒刑陸│
 │    │甲鎮○○○路53│      │使用之扳手竊取│月。              │
 │    │巷3號。       │      │車牌號碼9FU-91│                  │
 │    │              │      │5號車牌1面。  │                  │
 ├──┼───────┼───┼───────┼─────────┤
 │ 18 │99年1月15日22 │Ｍ○○│丁○○以扣案之│丁○○犯攜帶兇器竊│
 │    │時至同年月16日│      │客觀上足供兇器│盜罪，處有期徒刑陸│
 │    │9時間之某時， │      │使用之扳手竊取│月。              │
 │    │在臺中縣龍井鄉│      │車牌號碼052-EJ│                  │
 │    │臺東街101號前 │      │L號車牌1面。  │                  │
 │    │。            │      │              │                  │
 └──┴───────┴───┴───────┴─────────┘
 附表二:
 ┌──┬─────┬───┬─────────────┬─────┐
 │編號│犯罪時間及│被害人│犯  罪  行  為            │所犯罪名及│
 │    │地      點│      │                          │宣  告  刑│
 ├──┼─────┼───┼─────────────┼─────┤
 │ 1  │98年11月22│丑○○│被告之機車從被害人機車之左│丁○○犯搶│
 │    │日20時30分│      │後方超車，趁被害人不備之際│奪罪，處有│
 │    │許，於彰化│      │，搶奪被害人放在機車腳踏板│期徒刑肆月│
 │    │縣彰化市中│      │上之白色包包1只、錢包1只、│。        │
 │    │正路1段420│      │機車駕照1張、健保卡1張、提│          │
 │    │號前。    │      │款卡2張、現金5000元、CHT牌│          │
 │    │          │      │手機1支等物。             │          │
 ├──┼─────┼───┼─────────────┼─────┤
 │ 2  │98年11月24│Ｃ○○│被告之機車從被害人機車之左│丁○○犯搶│
 │    │日19時30分│      │後方超車，趁被害人不備之際│奪罪，處有│
 │    │許，於臺中│      │，搶奪被害人放在機車腳踏板│期徒刑柒月│
 │    │縣龍井鄉臨│      │上之皮包，內有國民身份證、│。        │
 │    │港東路1段 │      │健保卡、汽、機車行照、郵局│          │
 │    │。        │      │金融卡、華南銀行金融卡、中│          │
 │    │          │      │國信託銀行金融卡、京城銀行│          │
 │    │          │      │提款卡、TOSHIBA 廠牌手機1 │          │
 │    │          │      │支、鑰匙1串、現金1000元、 │          │
 │    │          │      │真珠項鍊等物。            │          │
 ├──┼─────┼───┼─────────────┼─────┤
 │ 3  │98年11月25│丙○○│被告之機車從被害人機車之左│丁○○犯搶│
 │    │日17時25分│      │後方超車，趁被害人不備之際│奪罪，處有│
 │    │許，臺中縣│      │，搶奪被害人放在機車腳踏板│期徒刑肆月│
 │    │沙鹿鎮中山│      │上之黑色手提包1只，內有   │。        │
 │    │路田尾巷口│      │SONY廠牌手機1支、土黃色皮 │          │
 │    │。        │      │夾、現金1500元、國民身分證│          │
 │    │          │      │、信用卡、健保卡、駕照、郵│          │
 │    │          │      │局及銀行存簿等物。        │          │
 ├──┼─────┼───┼─────────────┼─────┤
 │ 4  │98年11月25│Ｏ○○│被告之機車從被害人機車之左│丁○○犯搶│
 │    │日17時36分│      │後方超車，趁被害人不備之際│奪罪，處有│
 │    │許，臺中縣│      │，搶奪被害人放在機車腳踏板│期徒刑肆月│
 │    │沙鹿鎮郵局│      │上之紫色手提包1只、國民身 │。        │
 │    │旁。      │      │分證、駕照、健保卡、錢包1 │          │
 │    │          │      │只、SONY ERISSON廠牌手機1 │          │
 │    │          │      │支、提款卡1張、現金1100元 │          │
 │    │          │      │等物。                    │          │
 ├──┼─────┼───┼─────────────┼─────┤
 │ 5  │98年11月25│黃○○│被告之機車從被害人機車之左│丁○○犯搶│
 │    │日19時55分│      │後方超車，趁被害人不備之際│奪罪，處有│
 │    │許，於臺中│      │，搶奪被害人放在機車腳踏板│期徒刑肆月│
 │    │市西屯區大│      │上之豹紋背包1只，內有黑色 │。        │
 │    │墩20街與大│      │皮夾1只、健保卡、機車駕照 │          │
 │    │容東街口。│      │、行照、郵局提款卡、現金  │          │
 │    │          │      │200元、手機2支等物。      │          │
 ├──┼─────┼───┼─────────────┼─────┤
 │ 6  │98年11月28│甲○○│被告之機車從被害人機車之後│丁○○犯搶│
 │    │日4時25分 │      │方超車，趁被害人不備之際，│奪罪，處有│
 │    │許，於臺中│      │搶奪被害人放在機車腳踏板上│期徒刑肆月│
 │    │市南區文心│      │之中型黑色皮包1只、內含黑 │。        │
 │    │南路與文心│      │色小皮包1只、國民身分證、 │          │
 │    │南六路口。│      │健保卡、土地銀行、郵局、中│          │
 │    │          │      │國信託銀行、國泰世華銀行提│          │
 │    │          │      │款卡各1張、中國信託銀行信 │          │
 │    │          │      │用卡1張、手機2支、現金約  │          │
 │    │          │      │200元等物。               │          │
 ├──┼─────┼───┼─────────────┼─────┤
 │ 7  │98年12月21│辛○○│被告之機車從被害人機車之左│丁○○犯搶│
 │    │日21時40分│      │後方超車，趁被害人不備之際│奪罪，處有│
 │    │許，於彰化│      │，搶奪被害人放在機車腳踏板│期徒刑肆月│
 │    │縣彰化市中│      │上之黑色亮皮大手提包1只、 │。        │
 │    │華路279號 │      │內有長夾小皮包1只、國民身 │          │
 │    │前。      │      │分證、健保卡、第一銀行、臺│          │
 │    │          │      │灣銀行提款卡、現金900元、 │          │
 │    │          │      │卡西歐數位相機1臺等物。   │          │
 ├──┼─────┼───┼─────────────┼─────┤
 │ 8  │98年12月29│Ｊ○○│被告之機車從被害人機車之左│丁○○犯搶│
 │    │日22時50分│      │後方超車，趁被害人不備之際│奪罪，處有│
 │    │許，於臺中│      │，搶奪被害人放在機車腳踏板│期徒刑肆月│
 │    │縣沙鹿鎮神│      │上之白色手提包1只、內有小 │。        │
 │    │清路36巷口│      │錢包1只、現金約100元、學生│          │
 │    │。        │      │證、手機2支等物。         │          │
 ├──┼─────┼───┼─────────────┼─────┤
 │ 9  │98年12月31│宇○○│被告之機車從被害人機車之左│丁○○犯搶│
 │    │日19時40分│      │後方超車，趁被害人不備之際│奪罪，處有│
 │    │許，於彰化│      │，搶奪被害人放在機車腳踏板│期徒刑肆月│
 │    │縣彰化市彰│      │上之皮包1只，內有手機1支、│。        │
 │    │美路1段59 │      │現金約7500元、電話卡70張、│          │
 │    │之2號前。 │      │汽、機車駕照、國民身分證、│          │
 │    │          │      │健保卡、提款卡、中華電信及│          │
 │    │          │      │威寶電信SIM卡各1張、車號  │          │
 │    │          │      │G39-919號機車行照等物。   │          │
 ├──┼─────┼───┼─────────────┼─────┤
 │ 10 │99年1月5日│Ｘ○○│被告之機車從被害人機車之左│丁○○犯搶│
 │    │22時許，於│      │後方超車，趁被害人不備之際│奪罪，處有│
 │    │彰化縣和美│      │，搶奪被害人放在機車腳踏板│期徒刑肆月│
 │    │鎮○○路2 │      │上之深藍色手提包1只、內有 │。        │
 │    │段260號。 │      │SONY廠牌手機1支、豹紋小錢 │          │
 │    │          │      │包2只、黑色皮夾1只、國民身│          │
 │    │          │      │分證、健保卡、駕照、行照、│          │
 │    │          │      │提款卡、現金約2000元等物。│          │
 │    │          │      │                          │          │
 ├──┼─────┼───┼─────────────┼─────┤
 │ 11 │99年1月12 │Ｐ○○│被告之機車從被害人機車之右│丁○○犯搶│
 │    │日23時35分│      │後方超車，趁被害人不備之際│奪罪，處有│
 │    │許，於臺中│      │，搶奪被害人放在機車腳踏板│期徒刑肆月│
 │    │市西屯區安│      │上之JAGUAR牌手提包1只、內 │。        │
 │    │和路與朝馬│      │有手機1支、小皮包1只、現金│          │
 │    │路口。    │      │6000元、手錶1只、國民身份 │          │
 │    │          │      │證、健保卡、駕照、行照、提│          │
 │    │          │      │款卡、學生證、借書證等物。│          │
 ├──┼─────┼───┼─────────────┼─────┤
 │ 12 │99年1月12 │Ｓ○○│被告之機車從被害人機車之右│丁○○犯搶│
 │    │日23時48分│      │後方超車，趁被害人不備之際│奪罪，處有│
 │    │許，於臺中│      │，搶奪被害人放在機車腳踏板│期徒刑肆月│
 │    │市西屯區福│      │上之咖啡色手提包1只、內有 │。        │
 │    │中七街9巷 │      │紅色蝴蝶結小包包1只、手機2│          │
 │    │9號前。   │      │支、小皮包1只、現金1200元 │          │
 │    │          │      │、國民身分證、健保卡、駕照│          │
 │    │          │      │、提款卡、學生證、鑰匙1串 │          │
 │    │          │      │、信用卡等物。            │          │
 ├──┼─────┼───┼─────────────┼─────┤
 │ 13 │99年1月16 │Ｅ○○│被告之機車從被害人後方經過│丁○○犯搶│
 │    │日3時50分 │      │，趁被害人開啟大門時，不備│奪罪，處有│
 │    │許，於臺中│      │之際，搶奪被害人之大包包1 │期徒刑肆月│
 │    │縣龍井鄉新│      │只、內含國民身分證、健保卡│。        │
 │    │興路9巷26 │      │、汽、機車駕照、行照、郵局│          │
 │    │號前。    │      │金融卡、SAMS UNG ANYCALL  │          │
 │    │          │      │廠牌手機、SONY ERICSSON廠 │          │
 │    │          │      │牌手機各1支、鑰匙1串、紅色│          │
 │    │          │      │包包內裝數位相機1臺、HP廠 │          │
 │    │          │      │牌筆記型電腦1臺、隨身硬碟1│          │
 │    │          │      │個等物。                  │          │
 ├──┼─────┼───┼─────────────┼─────┤
 │ 14 │99年1月16 │Ｆ○○│被告先以機車將被害人之機車│丁○○犯搶│
 │    │日5時15分 │      │撞倒，被害人打開置物箱拿皮│奪罪，處有│
 │    │許，於臺中│      │包內之手機欲報警，被告趁被│期徒刑肆月│
 │    │市北屯區四│      │害人不備之際，搶奪其咖啡色│。        │
 │    │平路與松竹│      │大包包、內含黑色錢包、現金│          │
 │    │路口。    │      │約3000元、化妝包、機車駕照│          │
 │    │          │      │、健保卡、汽車駕照、鑰匙1 │          │
 │    │          │      │串等物。                  │          │
 ├──┼─────┼───┼─────────────┼─────┤
 │ 15 │99年1月17 │玄○○│被告之機車從被害人機車之右│丁○○犯搶│
 │    │日凌晨0時 │      │後方超車，趁機搶奪被害人放│奪罪，處有│
 │    │20分許，於│      │在機車腳踏板上之黑色邊褐色│期徒刑肆月│
 │    │臺中市西屯│      │手提包1只、內有SONY       │。        │
 │    │區○○路55│      │ERICSSON廠牌、手機1支、零 │          │
 │    │號前。    │      │錢包2只、現金1200元、國民 │          │
 │    │          │      │身分證、健保卡、駕照、學生│          │
 │    │          │      │證、鑰匙1串等物。         │          │
 ├──┼─────┼───┼─────────────┼─────┤
 │ 16 │99年1月17 │Ｕ○○│被告趁被害人準備停機車之際│丁○○犯搶│
 │    │日1時24分 │      │，自被害人之機車右後方，趁│奪罪，處有│
 │    │許，於臺中│      │機搶奪被害人放在機車腳踏板│期徒刑肆月│
 │    │縣龍井鄉新│      │上之咖啡色包包1只，內有國 │。        │
 │    │興路25巷1 │      │民身分證、健保卡、花旗銀行│          │
 │    │弄15號前。│      │信用卡、郵局及渣打銀行提款│          │
 │    │          │      │卡各1張、學生證、現金約   │          │
 │    │          │      │2000元、紅色筆記本1本、USB│          │
 │    │          │      │隨身硬碟1只、牛仔短裙1件、│          │
 │    │          │      │米色罩衫1 件等物。        │          │
 ├──┼─────┼───┼─────────────┼─────┤
 │ 17 │99年1月19 │宙○○│被告趁被害人不備之際，搶奪│丁○○犯搶│
 │    │日23時15分│      │被害人放在機車腳踏板上掛鉤│奪罪，處有│
 │    │許，於臺中│      │之黑色NIKE包包1只、手機1支│期徒刑肆月│
 │    │縣烏日鄉公│      │、臺新銀行信用卡1張、臺灣 │。        │
 │    │園三街。  │      │銀行提款卡1張、國民身分證 │          │
 │    │          │      │、健保卡3張、隨身碟3個、現│          │
 │    │          │      │金約900元等物。           │          │
 ├──┼─────┼───┼─────────────┼─────┤
 │ 18 │99年1月19 │Ｖ○○│被告之機車自被害人機車之右│丁○○犯搶│
 │    │日23時50分│      │後方超車，趁被害人不備之際│奪罪，處有│
 │    │許，於臺中│      │，搶奪被害人放在機車腳踏板│期徒刑肆月│
 │    │縣大里市永│      │上之LONG GHAMP牌深綠色手提│。        │
 │    │興路322號 │      │包、內有皮夾、小錢包、國民│          │
 │    │前。      │      │身分證、健保卡、汽、機車駕│          │
 │    │          │      │照、護照、中國信託銀行信用│          │
 │    │          │      │卡、花旗銀行信用卡、土地銀│          │
 │    │          │      │行提款卡、現金約300元、LG │          │
 │    │          │      │廠牌手機1支、鑰匙1串等物。│          │
 ├──┼─────┼───┼─────────────┼─────┤
 │19  │99年1月20 │Ａ○○│被告之機車由被害人機車之右│丁○○犯搶│
 │    │日1時56分 │      │後側超車，趁被害人不備之際│奪罪，處有│
 │    │許，於臺中│      │，搶奪被害人放在機車腳踏板│期徒刑肆月│
 │    │縣大里市鳳│      │上之綠色水桶包1只、內有國 │。        │
 │    │凰路234號 │      │民身分證、健保卡、臺新銀行│          │
 │    │前。      │      │信用卡、郵局存摺、印章、郵│          │
 │    │          │      │局提款卡、機車駕照、行照、│          │
 │    │          │      │學生證、手機1支、現金約3、│          │
 │    │          │      │400元、紅色小錢包1只等物。│          │
 ├──┼─────┼───┼─────────────┼─────┤
 │ 20 │99年1月28 │戌○○│被告見被害人單獨行走在路邊│丁○○犯搶│
 │    │日1時15分 │      │，自被害人右後方超車，趁被│奪罪，處有│
 │    │許，於臺中│      │害人不備之際，搶奪被害人手│期徒刑肆月│
 │    │縣龍井鄉新│      │上之手提包1個。嗣被告逃逸 │。        │
 │    │興路13巷6 │      │後，發現巷底為死巷，遂將手│          │
 │    │號前。    │      │提包丟棄在路旁加速逃逸。  │          │
 ├──┼─────┼───┼─────────────┼─────┤
 │ 21 │99年2月2日│Ｋ○○│被告之機車自被害人後方超車│丁○○犯搶│
 │    │凌晨0時20 │      │，並拉址被害人之衣服，被害│奪罪，處有│
 │    │分許，於彰│      │人因重心不穩而倒地，被告逆│期徒刑肆月│
 │    │化縣花壇鄉│      │向回頭趁被害人不備之際，搶│。        │
 │    │中山路2段 │      │奪被害人之皮包1只，內有現 │          │
 │    │525號前。 │      │金140元、遙控器、公司打卡 │          │
 │    │          │      │卡片等物。                │          │
 ├──┼─────┼───┼─────────────┼─────┤
 │ 22 │99年2月2日│Ｙ○○│被告之機車自被害人機車之右│丁○○犯搶│
 │    │凌晨0時50 │      │後側超車，趁被害人不備之際│奪罪，處有│
 │    │分許，於彰│      │，搶奪被害人放在機車腳踏板│期徒刑肆月│
 │    │化縣彰化市│      │上之CG花紋之皮包1只，內有 │。        │
 │    │建國東路與│      │黑色亮皮小皮夾、國民身分證│          │
 │    │泰豐街口。│      │、健保卡、駕照、現金約1100│          │
 │    │          │      │元、小丸子外觀且頭有橘色特│          │
 │    │          │      │徵之小錢包1只等物。       │          │
 ├──┼─────┼───┼─────────────┼─────┤
 │ 23 │99年2月2日│Ｉ○○│被告之機車自被害人機車之後│丁○○犯搶│
 │    │凌晨1時55 │      │方超車，趁被害人不備之際，│奪罪，處有│
 │    │分許，於臺│      │搶奪被害人放在機車腳踏板上│期徒刑肆月│
 │    │中縣龍井鄉│      │之咖啡色手提包1只，內有   │。        │
 │    │南新路與南│      │NOKIA廠牌手機、MOTOROLA廠 │          │
 │    │崗產業道路│      │牌手機各1支、咖啡色小皮夾1│          │
 │    │口。      │      │只、黑色貓狀小錢包1個、現 │          │
 │    │          │      │金約1000多元、國民身分證、│          │
 │    │          │      │健保卡、駕照、行照、提款卡│          │
 │    │          │      │、戶口名簿等物。          │          │
 ├──┼─────┼───┼─────────────┼─────┤
 │ 24 │99年2月3日│Ｎ○○│被告之機車自被害人機車之後│丁○○犯搶│
 │    │20時50分許│      │方超車，趁被害人不備之際，│奪罪，處有│
 │    │，於臺中縣│      │搶奪被害人放在機車腳踏板上│期徒刑柒月│
 │    │龍井鄉南崗│      │之包包1只，內有SONY廠牌數 │。        │
 │    │產業道路中│      │位相機1臺、NOKIA廠牌手機1 │          │
 │    │二高橋上。│      │支、現金1萬元、大潤發提貨 │          │
 │    │          │      │券面額500元共5張、皮夾3個 │          │
 ├──┼─────┼───┼─────────────┼─────┤
 │ 25 │99年2月3日│Ｌ○○│被告之機車自被害人機車之右│丁○○犯搶│
 │    │22時20分許│      │後方超車，趁被害人不備之際│奪罪，處有│
 │    │，於臺中市│      │，搶奪被害人放在機車腳踏板│期徒刑肆月│
 │    │西屯區宏恩│      │上之大型米黃色皮包1只、小 │。        │
 │    │二巷內。  │      │型深咖啡色皮包1只、國民身 │          │
 │    │          │      │分證、健保卡、永豐銀行、合│          │
 │    │          │      │作金庫銀行信用卡各1 張、郵│          │
 │    │          │      │局金融卡1張、NOKIA廠牌手機│          │
 │    │          │      │1支、現金1000元等物。     │          │
 ├──┼─────┼───┼─────────────┼─────┤
 │ 26 │99年2月5日│地○○│被告之機車自被害人機車之右│丁○○犯搶│
 │    │23時16分許│      │後方超車，趁被害人不備之際│奪罪，處有│
 │    │，於臺中縣│      │，搶奪被害人放在機車腳踏板│期徒刑肆月│
 │    │沙鹿鎮鎮南│      │上之白色手提包1只、內有LG │。        │
 │    │路2段295號│      │廠牌手機1支、紫色小皮包1只│          │
 │    │前。      │      │、藍色小錢包1只、現金2000 │          │
 │    │          │      │餘元、國民身分證、健保卡、│          │
 │    │          │      │駕照、行照、提款卡、學生證│          │
 │    │          │      │等物。                    │          │
 ├──┼─────┼───┼─────────────┼─────┤
 │ 27 │99年2月6日│Ｈ○○│被告之機車自被害人機車之右│丁○○犯搶│
 │    │22時10分許│      │後方超車，趁被害人不備之際│奪罪，處有│
 │    │，於彰化縣│      │，搶奪被害人放在機車腳踏板│期徒刑肆月│
 │    │彰化市茄苳│      │上之皮包1 只、內有國民身分│。        │
 │    │路1段245巷│      │證、健保卡、機車駕照、汽車│          │
 │    │與茄南街70│      │駕照、NOKIA廠牌手機、TSD  │          │
 │    │巷口。    │      │廠牌手機各1支、現金約1000 │          │
 │    │          │      │元、元大銀行提款卡、國泰世│          │
 │    │          │      │華銀行及元大銀行之存摺各1 │          │
 │    │          │      │本、新光銀行及匯豐銀行信用│          │
 │    │          │      │卡各1張等物。             │          │
 ├──┼─────┼───┼─────────────┼─────┤
 │ 28 │99年2月9日│Ｑ○○│被告之機車自被害人機車之後│丁○○犯搶│
 │    │20時50分許│      │方超車，趁被害人不備之際，│奪罪，處有│
 │    │，於臺中縣│      │搶奪被害人放在機車腳踏板上│期徒刑肆月│
 │    │龍井鄉新興│      │之PLAYBOY 咖啡色側背包、內│。        │
 │    │路80巷附近│      │有國民身分證、健保卡、機車│          │
 │    │。        │      │駕照、行照、郵局提款卡、粉│          │
 │    │          │      │紅色三折式皮夾、現金2300元│          │
 │    │          │      │、港幣7329元、SONY        │          │
 │    │          │      │ERICSSON 廠牌手機1支支等物│          │
 │    │          │      │。                        │          │
 ├──┼─────┼───┼─────────────┼─────┤
 │ 29 │99年2月13 │午○○│被告之機車自被害人機車之右│丁○○犯搶│
 │    │日17時5分 │      │後方超車，趁被害人不備之際│奪罪，處有│
 │    │許，於彰化│      │，搶奪被害人放在機車腳踏板│期徒刑肆月│
 │    │縣和美鎮彰│      │上之黑色大提包1只、內有咖 │。        │
 │    │和路2段132│      │啡色小皮包1只、鑰匙6支、  │          │
 │    │號旁。    │      │SONY 廠牌手機1支、SAMSUNG │          │
 │    │          │      │廠牌附有蝴蝶手機吊飾之手機│          │
 │    │          │      │1支、現金約100元、國民身分│          │
 │    │          │      │證、健保卡、提款卡、學生證│          │
 │    │          │      │、印章等物。              │          │
 ├──┼─────┼───┼─────────────┼─────┤
 │ 30 │99年2 月13│Ｄ○○│被害人Ｄ○○騎乘機車搭載被│丁○○犯搶│
 │    │日17時許，│Ｇ○○│害人Ｇ○○，被告之機車自被│奪罪，處有│
 │    │於彰化縣和│      │害人機車之右後方超車，趁被│期徒刑肆月│
 │    │美鎮○○路│      │害人不備之際，搶奪被害人放│。        │
 │    │與道周路  │      │在機車腳踏板上之包包，內有│          │
 │    │400 號附近│      │國民身分證、健保卡、機車行│          │
 │    │。        │      │照、郵局金融卡、MOTOROLA廠│          │
 │    │          │      │牌手機1支、鑰匙1串、現金3 │          │
 │    │          │      │萬8000元、高血壓藥包等物。│          │
 ├──┼─────┼───┼─────────────┼─────┤
 │ 31 │99年2月14 │ｅ○○│被告之機車先撞擊被害人機車│丁○○犯搶│
 │    │日22時30分│      │，被害人倒地後，被告趁被害│奪罪，處有│
 │    │許，於臺中│      │人不備之際，搶奪被害人放在│期徒刑肆月│
 │    │縣大甲鎮光│      │龍頭內掛鉤上之米黃色手提包│。        │
 │    │明路與信義│      │1只、小型咖啡色零錢包1只、│          │
 │    │路口。    │      │國民身分證、健保卡、駕照、│          │
 │    │          │      │行照、LG廠牌手機1支、現金 │          │
 │    │          │      │3000元等物。              │          │
 ├──┼─────┼───┼─────────────┼─────┤
 │ 32 │99年2月15 │Ｚ○○│被害人Ｚ○○、ｇ○○走在路│丁○○犯搶│
 │    │日20時8分 │ｇ○○│旁，被告之機車自被害人等之│奪罪，處有│
 │    │許，於臺中│      │右後方超過，趁被害人ｇ○○│期徒刑肆月│
 │    │縣大肚鄉華│      │不備之際，搶奪被害人ｇ○○│。        │
 │    │昌街11之6 │      │拿在右手之紅色手提包1只、 │          │
 │    │號前。    │      │內有手機2支、被害人Ｚ○○ │          │
 │    │          │      │所有之國民身分證、軍人身分│          │
 │    │          │      │證、郵局提款卡、國泰世華銀│          │
 │    │          │      │行提款卡、國泰世華銀行信用│          │
 │    │          │      │卡、花旗銀行信用卡、中國信│          │
 │    │          │      │託銀行信用卡、健保卡、黑色│          │
 │    │          │      │皮包、被害人ｇ○○所有之國│          │
 │    │          │      │民身分證、健保卡、駕照、國│          │
 │    │          │      │泰世華銀行信用卡、富邦銀行│          │
 │    │          │      │信用卡、渣打銀行提款卡、渣│          │
 │    │          │      │打銀行摺存印鑑章、粉紅色手│          │
 │    │          │      │機1支、家裡及公司鑰匙1串、│          │
 │    │          │      │汽車鑰匙1支、現金1萬元等物│          │
 │    │          │      │。                        │          │
 ├──┼─────┼───┼─────────────┼─────┤
 │ 33 │99年2月16 │童小芬│被告之機車自被害人機車之右│丁○○犯搶│
 │    │日19時49分│      │後方超車，趁被害人不備之際│奪罪，處有│
 │    │許，於臺中│      │，搶奪被害人放在機車腳踏板│期徒刑肆月│
 │    │縣沙鹿鎮北│      │上之咖啡色手提包1只、內有 │。        │
 │    │勢東路與南│      │錢包1只、現金400元、國民身│          │
 │    │陽路口7-11│      │分證、駕照、提款卡等物。  │          │
 │    │旁。      │      │                          │          │
 ├──┼─────┼───┼─────────────┼─────┤
 │ 34 │99年2月16 │ａ○○│被告之機車自被害人機車之右│丁○○犯搶│
 │    │日20時30分│      │後方超車，趁被害人不備之際│奪罪，處有│
 │    │許，於臺中│      │，搶奪被害人放在機車腳踏板│期徒刑肆月│
 │    │縣龍井鄉新│      │上之白色大型手提包1只、內 │。        │
 │    │興路370號 │      │有手機2支、皮包1只、國民身│          │
 │    │前。      │      │分證、健保卡、信用卡、駕照│          │
 │    │          │      │、學生證、MP3、現金約700元│          │
 │    │          │      │等物。                    │          │
 ├──┼─────┼───┼─────────────┼─────┤
 │ 35 │99年2 月27│Ｒ○○│被告之機車自被害人機車之右│丁○○犯搶│
 │    │日20時許，│      │後方超車，趁被害人不備之際│奪罪，處有│
 │    │於臺中縣龍│      │，搶奪被害人放在機車腳踏板│期徒刑柒月│
 │    │井鄉都會南│      │上之粉紅色包包1只，內有化 │。        │
 │    │街中段一處│      │妝包、白色皮夾、零錢包、提│          │
 │    │鐵工廠旁。│      │款卡、信用卡、駕照、健保卡│          │
 │    │          │      │、現金1540元、手機2支、相 │          │
 │    │          │      │機1臺等物。               │          │
 ├──┼─────┼───┼─────────────┼─────┤
 │ 36 │99年2月27 │吳蔡秀│被告之機車自被害人之後方超│丁○○犯搶│
 │    │日20時40分│麗    │過，趁被害人不備之際，搶奪│奪罪，處有│
 │    │許，於臺中│      │被害人拿在手中之紅黑色手提│期徒刑柒月│
 │    │縣龍井鄉藝│      │包1只、內有現金1948元、手 │。        │
 │    │術街16巷口│      │機1支、鑰匙6支等物。      │          │
 │    │。        │      │                          │          │
 ├──┼─────┼───┼─────────────┼─────┤
 │ 37 │99年2月27 │申○○│被告之機車自被害人旁邊經過│丁○○犯搶│
 │    │日22時20分│      │，趁被害人不備之際，搶奪被│奪罪，處有│
 │    │許，於臺中│      │害人拿在手中之粉紅色手提包│期徒刑柒月│
 │    │縣龍井鄉新│      │1只、內有黑色皮夾2只、手機│。        │
 │    │興路3號前 │      │1支、7-11禮券4張、健保卡、│          │
 │    │。        │      │識別證、居留證、金融卡、私│          │
 │    │          │      │章、現金100餘元等物。     │          │
 ├──┼─────┼───┼─────────────┼─────┤
 │ 38 │99年2月26 │巳○○│被告之機車先撞擊被害人機車│丁○○犯搶│
 │    │日凌晨0時 │      │，被害人倒地後，被告與被害│奪罪，處有│
 │    │許，於臺中│      │人拉扯，搶走被害人之米色皮│期徒刑肆月│
 │    │縣大安鄉大│      │包1只、內有LG廠牌手機1支、│。        │
 │    │安港路與東│      │咖啡色名片夾、黑色零錢包1 │          │
 │    │西七路口。│      │只內有國民身分證、駕照、信│          │
 │    │          │      │用卡、提款卡、健保卡、口紅│          │
 │    │          │      │、10元紀念幣等物。        │          │
 ├──┼─────┼───┼─────────────┼─────┤
 │ 39 │99年1 月16│戊○○│被告之機車自被害人機車之後│丁○○犯搶│
 │    │日5時50 分│      │方超車，趁被害人不備之際，│奪罪，處有│
 │    │許，於臺中│      │搶奪被害人放在機車腳踏板上│期徒刑肆月│
 │    │市西屯區黎│      │之咖啡色皮包1只、內有小錢 │。        │
 │    │明路與僑光│      │包，現金400元、書本等物。 │          │
 │    │路口132號 │      │                          │          │
 │    │旁。      │      │                          │          │
 ├──┼─────┼───┼─────────────┼─────┤
 │ 40 │98年11 月 │ｆ○○│被告之機車自被害人機車之後│丁○○犯搶│
 │    │20日16時15│      │方超車，趁被害人不備之際，│奪罪，處有│
 │    │分許，於臺│      │搶奪被害人放在機車腳踏板上│期徒刑柒月│
 │    │中縣梧棲鎮│      │之皮包1個，內有證件及現金 │。        │
 │    │中棲路1段 │      │1200 元，案發當時被告將   │          │
 │    │與文華街  │      │1200 元之現金拿走，將皮包 │          │
 │    │118巷口。 │      │丟在路旁，ｆ○○撿回皮包及│          │
 │    │          │      │證件等物。                │          │
 ├──┼─────┼───┼─────────────┼─────┤
 │ 41 │99年11 月 │ｃ○○│被告之機車自被害人機車之後│丁○○犯搶│
 │    │25日18時15│      │方超車，趁被害人不備之際，│奪罪，處有│
 │    │分許，於臺│      │搶奪被害人放在機車腳踏板上│期徒刑柒月│
 │    │中縣沙鹿鎮│      │之LV包包1 個，內有現金900 │。        │
 │    │中棲路200 │      │多元、汽、機車駕照、國民身│          │
 │    │號靜宜大學│      │分證、健保卡、提款卡、存摺│          │
 │    │附近。    │      │等物。                    │          │
 └──┴─────┴───┴─────────────┴─────┘
附錄本判決論罪科刑法條：
 中華民國刑法第320條
（普通竊盜罪、竊佔罪）
意圖為自己或第三人不法之所有，而竊取他人之動產者，為竊盜
罪，處5年以下有期徒刑、拘役或5百元以下罰金。
意圖為自己或第三人不法之利益，而竊佔他人之不動產者，依前
項之規定處斷。
前二項之未遂犯罰之。
中華民國刑法第321條
（加重竊盜罪）
犯竊盜罪而有左列情形之一者，處6月以上、5年以下有期徒刑：
一、於夜間侵入住宅或有人居住之建築物、船艦或隱匿其內而犯
    之者。
二、毀越門扇、牆垣或其他安全設備而犯之者。
三、攜帶兇器而犯之者。
四、結夥三人以上而犯之者。
五、乘火災、水災或其他災害之際而犯之者。
六、在車站或埠頭而犯之者。
前項之未遂犯罰之。
中華民國刑法第325條
（普通搶奪罪）
意圖為自己或第三人不法之所有，而搶奪他人之動產者，處6月
以上5年以下有期徒刑。
因而致人於死者，處無期徒刑或7年以上有期徒刑，致重傷者，
處3年以上10年以下有期徒刑。
第1項之未遂犯罰之。

司法院資訊處製作；財團法人民間司法改革基金會備份。
